臺灣高等法院臺南分院刑事判決　　　　　　九十一年度上易字第一二六號　　Ｃ
　　　上　訴　人　臺灣臺南地方法院檢察署檢察官
　　　被　　　告　甲　○　○
右上訴人因被告賭博案件，不服臺灣臺南地方法院九十一年度易字第八四四號中華民
國九十一年八月十五日第一審判決（起訴案號：臺灣臺南地方法院檢察署九十一年度
偵字第六四六號），提起上訴，本院判決如左：
      主      文
原判決關於甲○○部份撤銷。
甲○○共同以賭博為常業，累犯，處有期徒刑陸月，如易科罰金，以佰元折算壹日
，扣案如附表所示之賭博性電動玩具肆拾肆台（含ＩＣ板）均沒收。
      事      實
一、甲○○前因違反商標法案件，經臺灣臺南地方法院以八十五年度易字第六七０五
    號判處有期徒刑四月，並於民國八十六年二月二十七日執行完畢，猶不知悔改，
    自九十一年（起訴書誤載為九十年）一月初起，擔任臺南市○○路○段九號「祥
    鴻電子遊戲場」之負責人，並在上開公眾得出入之場所，基於以賭博收入維生之
    犯意，擺設如附表所示之賭博性電動玩具（含ＩＣ板）四十四台二十四小時營業
    ，先後多次以上開電動玩具與謝如玫（原審判處罪刑確定）及其他不特定人賭博
    財物，且以月薪新台幣二萬一千元僱用蔡瑞珊（原審判處罪刑確定）、綽號「小
    虹」及「小如」之成年女子為開分員，雖得受雇人蔡瑞珊、「小如」之同意，卻
    未依勞動基準法第一項規定報經主管機關核准，即分三班制在店內從事為賭客開
    分與兌換現金之工作，綽號「小虹」者上班時間係上午八時至下午四時，蔡瑞珊
    則由下午四時至夜間十二時，綽號「小如」者係夜間十二時至翌日上午八時，致
    僱用蔡瑞珊及綽號「小如」者部份違反勞動基準法相關規定。甲○○另僱用不詳
    姓名綽號「小楊」之成年男子為該遊戲場之主任，而蔡瑞珊、綽號「小虹」、「
    小如」、「小楊」四人亦與甲○○共同基於常業賭博之犯意聯絡，由賭客先以現
    金向蔡瑞珊或綽號「小虹」、「小如」者換計分卡開分與電動玩具對賭，押中可
    贏得積分換取計分卡，再視所贏得積分向蔡瑞珊或綽號「小虹」、「小如」者兌
    換現金。緣謝如玫於同年一月九日下午五時十分許，持二百分計分卡至該店，加
    計該店另贈送之三百分後，由蔡瑞珊為謝如玫開五百分與金蘋果電動玩具賭博，
    迄同日下午六時十分許，謝如玫贏得積分四千二百分，向蔡瑞珊表示洗分兌換現
    金，蔡瑞珊在白色估價單記錄後，將四千二百元現金交付綽號「小楊」者至店外
    轉交給謝如玫時，為埋伏之警員朱信儒發覺上前盤查，綽號「小楊」者見狀隨即
    逃逸，謝如玫則將四千二百元丟棄在地，警員朱信儒因未查獲謝如玫持有賭金而
    假裝離去，謝如玫遂自地上檢起三千二百元現金，再返回店內向蔡瑞珊表示遇警
    盤查而損失一千元，問蔡瑞珊如何處理時，為尚在店內埋伏之警員林逸新聽聞而
    當場查獲，並扣得上開四十四台賭博性電動玩具（含ＩＣ板）、估價單三張、打
    卡紀錄五張與電話聯繫表一張。
二、案經臺南市警察局第二分局報請臺灣臺南地方法院檢察署檢察官偵查起訴。
      理      由
一、訊據被告甲○○對右揭僱用女性員工於午後十時至翌晨六時工作，雖曾得其等同
    意，然未報經主管機關核准及賭博之事實，供承不諱，復有經證人即查獲之警員
    朱信儒、林逸新於原審證述是日如何查獲謝如玫於洗分後換取現金等語，並有蔡
    瑞珊及綽號「小如」之打卡紀錄各二張、賭博性電動玩具四十四台（含ＩＣ板）
    扣案可資佐證，足證被告自白與事實相符。又以賭博為常業，係指以賭博營生者
    而言（司法院三十七年院解字第三九六二號釋字參照），查被告甲○○經營「祥
    鴻電子遊藝場」每日營業額約一千多元，是被告甲○○係以經營賭博性電動玩具
    之收入營生，至為灼然。本件事證明確，被告犯行足以認定，應依法論科。
二、核被告甲○○所為，係犯刑法第二百六十七條常業賭博罪，另違反勞動基準法第
    四十九條第一項之規定，應依同法第七十七條之規定處斷，又雖被告同時所僱用
    之女性員工人數為二人，然勞動基準法上開規定所保護之法益性質上屬社會法益
    ，是被告所為應認係犯單純一罪，併此敘明。被告甲○○與蔡瑞珊、綽號「小虹
    」、「小如」、「小楊」者間，有犯意聯絡及行為分擔，皆為共同正犯。被告甲
    ○○前因違反商標法案件，經臺灣臺南地方法院以八十五年度易字第六七０五號
    判處有期徒刑四月，並於八十六年二月二十七日執行完畢，其於有期徒刑執行完
    畢後，五年以內再犯本件有期徒刑以上之罪，為累犯，應依法加重其刑。又被告
    甲○○二十四小時經營上開遊戲場以常業賭博，因而僱用蔡瑞珊及綽號「小如」
    於午後十時至翌晨六時之時間內工作，故被告甲○○所犯上開二罪間，具有方法
    結果之牽連關係，應從一重之常業賭博罪處斷，公訴人認被告甲○○所犯上開二
    罪應予分論併罰，容有誤會。
三、原審予以論罪科刑固非無見，惟查原判決對於被告甲○○違反勞動基準法部分，
    未記載犯罪構成要件，容有未洽。公訴人上訴指所犯上開二罪應予分論併罰雖無
    理由，惟原判決既有上開可議之處，自應由本院將原審此部份判決撤銷改判。爰
    審酌被告甲○○係「祥鴻電子遊戲場」之負責人，居於主導地位，且在上開遊戲
    場內查獲四十四台賭博性電動玩具，顯見被告甲○○經營賭博頗具規模，惟被告
    甲○○營業未久即遭查獲，所生損害非鉅；犯後均供承犯行、態度良好等一切情
    狀，量處如主文第二項所示之刑，併諭知易科罰金之折算標準，以示懲儆。扣案
    如附表所示之賭博性電動玩具（含ＩＣ板）四十四台，係當場賭博之器具，爰依
    刑法第二百六十六條第二項均沒收之。又沒收供犯罪所用之物，應以直接供用者
    為限（最高法院十九年上字第一九０八號判例參照），故扣案之估價單三張、打
    卡紀錄五張與電話聯繫表一張，因非直接供本件賭博與違反勞動基準法所用之物
    ，爰無庸宣告沒收之，附此敘明。
據上論斷，應依刑事訴訟法第三百六十九條第一項前段、第三百六十四條、第二百九
十九條第一項前段，勞動基準法第四十九條第一項、第七十七條，刑法第十一條前段
、第二十八條、第二百六十七條、第五十五條、第四十七條、第四十一條第一項前段
、罰金罰鍰提高標準條例第一條前段、第二條，判決如主文。
本案經檢察官蘇南桓到庭執行職務。
中    華    民    國      九十一      年      十二      月    十二      日
                                  臺灣高等法院臺南分院刑事第二庭
                                      審判長法官  游    明    仁
                                            法官  陳    清    溪
                                            法官  蘇    重    信
右正本證明與原本無異。
不得上訴。
                                      法院書記官  李    珍    鳳
中    華    民    國      九十一      年      十二      月    十三      日
附錄法條：
刑法第二百六十六條：
在公共場所或公眾得出入之場所賭博財物者，處一千元以下罰金。但以供人暫時娛樂
之物為賭者，不在此限。
當場賭博之器具與在賭檯或兌換籌碼處之財物，不問屬於犯人與否，沒收之。
刑法第二百六十七條：
以賭博為常業者，處二年以下有期徒刑，得併科一千元以下罰金。
勞動基準法第四十九條：
女工不得於午後十時至翌晨六時之時間內工作。但經取得工會或勞工同意，並實施晝
夜三班制，安全衛生設施完善及備有女工宿舍，或有交通工具接送，且有左列情形之
一，經主管機關核准者，不在此限：
  一  因不能控制及預見之非循環性緊急事故，干擾該事業之正常工作時間者。
  二  生產原料或材料易於敗壞，為免於損失必須於夜間工作者。
  三  擔任管理技術之主管職務者。
  四  遇有國家緊急事故或為國家經濟重大利益所需要，徵得有關勞雇團體之同意，
      並經中央主管機關核准者。
  五  運輸、倉儲及通信業經中央主管機關核定者。
  六  衛生福利及公用事業，不需從事體力勞動者。
勞動基準法第七十七條：
違反第四十二條、第四十四條第二項、第四十五條、第四十七條、第四十八條、第四
十九條或第六十四條第一項規定者，處六月以下有期徒刑、拘役或科或併科二萬元以
下罰金。
  附表
┌─┬──────┬──┬──┬─────────┬──┐
│  │    名稱    │數量│    │    名稱          │數量│
├─┼──────┼──┼──┼─────────┼──┤
│一│  滿貫大亨  │十台│  八│王牌              │一台│
├─┼──────┼──┼──┼─────────┼──┤
│二│  水果盤    │十台│  九│皇冠迷十三        │同右│
├─┼──────┼──┼──┼─────────┼──┤
│三│  金蘋果    │六台│  十│皇家俱樂部二人座  │同右│
├─┼──────┼──┼──┼─────────┼──┤
│四│  大傑克    │六台│十一│王牌啦啦隊        │同右│
├─┼──────┼──┼──┼─────────┼──┤
│五│  沙漠風暴  │二台│十二│神龍              │同右│
├─┼──────┼──┼──┼─────────┼──┤
│六│  皇冠列車  │二台│十三│金牌虎霸王        │同右│
├─┼──────┼──┼──┼─────────┼──┤
│七│  銀龍      │一台│十四│新象王            │同右│
└─┴──────┴──┴──┴─────────┴──┘
